臺灣臺中地方法院刑事裁定　　　　　　　99年度訴字第3712號
公　訴　人　臺灣臺中地方法院檢察署檢察官
被　　　告　楊 清 林
選任辯護人　周 復 興　律師
被　　　告　楊游碧鳳
選任辯護人　廖 志 祥　律師
　　　　　　張 富 慶　律師
　　　　　　劉 彥 伯　律師
上列被告等因妨害風化等案件，經檢察官提起公訴，本院裁定如
下：
    主  文
楊清林、楊游碧鳳均自民國壹佰年拾壹月貳拾壹日起延長羈押貳
月。
    理  由
一、按法律規定羈押被告之要件，須基於維持刑事司法權之有效
    行使之重大公益要求，並符合比例原則，方得為之。且無罪
    推定原則除禁止對未經有罪判決確定之被告執行刑罰，亦禁
    止僅憑犯罪嫌疑即施予被告類似刑罰之措施，倘以重大犯罪
    嫌疑為羈押之唯一要件，即可能違背無罪推定原則。基於憲
    法保障人民身體自由之意旨，被告犯刑事訴訟法第101 條第
    1 項第3 款所示之罪，嫌疑重大者，且有相當理由認其有逃
    亡、湮滅、偽造、變造證據或勾串共犯或證人之虞，亦無不
    得羈押之情形，法院斟酌能否以命該被告具保、責付或限制
    住居等侵害較小之手段代替羈押後，仍認非予羈押，顯難進
    行追訴、審判或執行者，方得羈押，始符合憲法第8 條保障
    人民身體自由及第16條保障人民訴訟權之意旨，司法院釋字
    第665 號解釋著有明文。又重罪常伴有逃亡、滅證之高度可
    能，係趨吉避凶、脫免刑責、不甘受罰之基本人性，倘一般
    正常之人，依其合理判斷，可認為該犯重罪嫌疑具有逃亡或
    滅證之相當或然率存在，即已該當「相當理由」之認定標準
    ，不以達到充分可信或確定程度為必要。以量化為諭，若依
    客觀、正常之社會通念，認為其人已有超過50％之逃亡、滅
    證可能性者，當可認為具有相當理由認為其有逃亡、滅證之
    虞。此與前2 款至少須有百分之80％以上，始足認有該情之
    虞者，自有程度之差別。再其認定，固不得憑空臆測，但不
    以絕對客觀之具體事實為限，若有某些跡象或情況作為基礎
    ，即無不可。至相關之事實或跡象、情況，鑑於此非屬實體
    審判之核心事項，自以自由證明為已足，並不排斥傳聞證據
    ，斯不待言（最高法院98年度台抗字第668 號裁定意旨參照
    ）。
二、本件被告楊清林、楊游碧鳳因妨害風化等案件，經本院訊問
    後，認被告楊清林、楊游碧鳳犯罪嫌疑重大，有刑事訴訟法
    第101 條第1 項第2 款、第3 款之情形，非予羈押，顯難進
    行審判，於民國99年12月21日執行羈押及均禁止接見、通信
    ，並於100 年9 月6 日裁定自100 年9 月21日起延長其羈押
    期間2 月及均禁止接見、通信。嗣經被告楊游碧鳳不服本院
    100 年9 月6 日所為延長羈押裁定，於法定期間內提起抗告
    ，經臺灣高等法院臺中分院於100 年10月6 日以100 年度抗
    字第841 號裁定認被告楊游碧鳳已無刑事訴訟法第101 條第
    1 項第2 款之羈押原因，因而裁定「原裁定關於禁止接見通
    信部分撤銷。其餘抗告駁回」在案，本院據此於100 年10月
    13日審理期日當庭就被告楊清林部分諭知同法第101 條第1
    項第2 款之羈押原因已消滅，並解除禁止接見、通信等情，
    有本院押票、臺灣高等法院臺中分院100 年度抗字第841 號
    裁定正本及本院100 年10月13日審理筆錄在卷，合先說明。
三、又被告楊清林及楊游碧鳳經本院訊問後，坦承刑法第231 條
    第1 項之圖利使人為性交及猥褻罪等情不諱，惟否認有何違
    反人口販運防制法第32條第1 項及刑法第231 條之1 等罪嫌
    。然被告楊清林及楊游碧鳳所犯人口販運防制法第32條第1
    項及刑法第231 條之1 等罪嫌重大，業經相關秘密證人及共
    同正犯於偵訊及本院審理中具結證述甚詳，並有相關物證扣
    案可資佐證，且其等所犯刑法第231 條之1 之罪法定刑為七
    年以上有期徒刑，符合刑事訴訟法第101 條第1 項第3 款之
    羈押原因。復衡諸同案被告林千惠先於99年9 月30日警詢供
    稱：「在警方前來查緝的前幾天，『師父』臨時叫幹部在店
    內2 樓包廂內開會，『師父』指示我們說：警方這幾天會來
    ，大家均要說老闆是陳品亨，『師父』說他會先離開臺灣，
    說若誰出賣他的話，就會叫『宏哥』去處理，店內繼續營運
    ，並說會叫陳品亨在店處理，一切由陳品亨扛起來等，我們
    幹部開完會後，『師父』就指示『小彤（即同案被告王靜雯
    ）』去向店內小姐宣佈說『師父』這一陣子會不在，要小姐
    守規矩並加強法律常識」等語（見偵卷(十三)第90頁）；復於99
    年9 月30日偵訊時以證人身分證稱：「這次是馬姐臨時開會
    ，馬姐說他要出國會暫時不在國內，要小彤去安撫小姐說馬
    姐不在店裡的話，就要乖乖的，要小彤加強法律常識」等語
    甚詳（見偵卷(十三)第124 頁），經核與同案被告吳蒂倩於99年
    12月14日偵訊時以證人身分證稱：「（在酒店被查獲前，楊
    清林是否有說過叫大家不能把酒店真實狀況講出來的事？）
    有。後面他說他要出國。他有跟我們說，如果講出來他不好
    過，我們大家也不好過，大家都同歸於盡」等語相符（見偵
    卷第105 頁）。依此，同案被告林千惠擔任新人組老師、
    同案被告吳蒂倩擔任副總，屬歡喜就好酒店內之幹部，均參
    與幹部會議，見聞被告楊清林於會議中之指示事項，所證內
    容復屬一致，應可採信。是被告楊清林於警方99年8 月21日
    查獲前數日，召開幹部會議，在歡喜就好酒店2 樓包廂內開
    會，明確告知歡喜就好酒店幹部其為躲避警方查緝，欲離開
    臺灣，並指示相關幹部應負責繼續讓酒店營運及安撫小姐等
    情，應可認定。又被告楊游碧鳳於99年8 月20日15時26分22
    秒以0000000000號行動電話，撥打00-00000000 號電話，與
    不詳姓名、年籍之女子通話表示：「我想把錢匯到新加坡戶
    頭，我想說要匯到哪個戶頭？請劉先生撥通電話給我」；於
    同日15時45分4 秒，以0000000000號行動電話，撥打00-000
    00000號電話，通話內容為：「
    某    男：你要匯款是不是？
    楊游碧鳳：對對。
    某    男：你之前有用楊先生名義，將錢從臺灣匯到winnin
              g gain那家公司嗎？
    楊游碧鳳：對對。
    某    男：那這筆土地款，也是你名下公司土地嗎？
    楊游碧鳳：嗯。
    某    男：等於說妳在臺灣賣掉的錢嘛，過去你可以直接匯
              去winning gain grout limited那間公司裡面去
              。
    楊游碧鳳：那這個帳戶對嗎？
    某    男：對啊。
    楊游碧鳳：銀行需要證明是什麼？
    某    男：這筆是自有資金，對外投資。
    楊游碧鳳：好，我知道了。
    某    男：你這次是匯多少錢？
    楊游碧鳳：臺幣3260萬。
    某    男：OK，對，這樣匯」。
    上開不詳姓名、年籍之男子於同日16時1 分51秒，以00-000
    00000 號電話，撥打至被告楊游碧鳳使用之0000000000號行
    動電話，通話內容為：「
    某    男：楊太太，我是劉威良，因為今天你要匯的超過50
              萬以上，央行要證明文件，相對的50萬以下就簡
              單很多，這筆錢分45萬、45萬這樣來匯，大概要
              星期一、二才會好。
    楊游碧鳳：沒關係，我用我女兒名義跟我來匯就好了。
    某    男：你這樣匯超過100 也是要兩天欸，我就先跟合庫
              李小姐說一下，作業上我會跟她講這樣做」，有
    上開通訊監察譯文在卷（見警卷(五)第19頁）。準此，被告楊
    游碧鳳於99年8 月20日下午，與金融機構人員密集聯繫，且
    為規避金融管制規定，欲將總額3260萬元分成每筆45萬元之
    款項匯至國外等情，亦可認定。從而，被告楊清林於警方查
    緝前數日，為離開臺灣，指示店內幹部不得供出酒店經營情
    形；被告楊游碧鳳則於警方查緝前1 日，欲將鉅額款項分筆
    匯出臺灣，顯然其等均有高度可能逃匿以規避審判程序進行
    及刑罰執行，自有相當理由認為其等有逃亡之虞，再權衡國
    家刑事司法權之有效行使、社會秩序及公共利益、被告人身
    自由之私益及防禦權受限制之程度，認若命被告楊清林及楊
    游碧鳳具保、責付或限制住居等侵害較小之手段，均不足以
    確保審判及執行程序之順利進行，自有繼續羈押被告楊清林
    及楊游碧鳳之必要，應自100 年11月21日起延長羈押2 月。
四、爰依刑事訴訟法第108 條第1 項、第5 項規定，裁定如主文
    。
中    華    民    國    100   年    11    月    15    日
                  刑事第九庭  審判長法  官  林靜芬
                                    法  官  蔡岱霖
                                    法  官  柯志民
上正本證明與原本無異。
如不服本裁定，應於送達後五日內，向本院提出抗告狀。
                                    書記官  鄭晉發
中    華    民    國    100   年    11    月    15    日